臺灣高雄地方法院刑事判決
111年度審交訴字第84號
公  訴  人  臺灣高雄地方檢察署檢察官
被      告  袁榮華


上列被告因過失致死案件，經檢察官提起公訴（110年度偵字第2
5968號），被告於準備程序中對被訴事實為有罪之陳述，經本院
合議庭裁定由受命法官獨任進行簡式審判程序，判決如下：
    主  文
袁榮華犯過失致人於死罪，處有期徒刑陸月，如易科罰金，以新
臺幣壹仟元折算壹日。
    事  實
一、袁榮華考領有普通小型車駕駛執照，於民國110年10月19日
    上午6時25分許，駕駛車牌號碼0000-00號自用小客車，沿高
    雄市鳳山區五甲一路快車道由西往東行駛，途經該路段近鳳
    農市場出口前，理應注意車前狀況及注意車道速限為50公里
    ，不得超速行駛，待有緊急狀況時，得為妥善反應等情，而
    當時天候晴、日間自然光線、柏油路面、路面乾燥、無缺陷
    、無障礙物、視距良好，並無不能注意之情形，竟疏未注意
    ，貿然以時速58公里行駛，適有蔡陳麗雪騎乘車牌號碼000-
    000號普通重型機車，沿鳳農市場出口前由南往北行駛，亦
    疏未注意，違規闖越紅燈號誌，通行上開路口，袁榮華因超
    速而無足夠反應時間，又未注意車前狀況，見狀閃避不及，
    兩車遂發生碰撞，致蔡陳麗雪人、車倒地，經送往國軍高雄
    總醫院附設民眾診療服務處急救，於同（19）日上午7時29
    分許，因車禍造成低血容積性休克、多重性外傷而死亡。嗣
    袁榮華於本件交通事故肇事後，親自報案並報明肇事人姓名
    ，處理人員前往現場處理時在場，並當場承認為肇事人，而
    願接受裁判。
二、案經高雄市政府警察局鳳山分局報告臺灣高雄地方檢察署檢
    察官偵查起訴。
    理  由
壹、程序部分：
    本案被告袁榮華所犯非死刑、無期徒刑、最輕本刑為3年以
    上有期徒刑之罪，或高等法院管轄第一審之案件，其於準備
    程序進行中，對被訴事實為有罪之陳述，經告知簡式審判程
    序之旨，並聽取檢察官、被告之意見後，本院合議庭依刑事
    訴訟法第273條之1第1項裁定進行簡式審判程序，是本案之
    證據調查，依同法第273條之2規定，不受同法第159條第1項
    、第161條之2、第161條之3、第163條之1，及第164條至第1
    70條所規定證據能力認定及調查方式之限制。
貳、認定犯罪事實所憑之證據及理由：
一、上揭事實，業據被告袁榮華於本院審理時坦承不諱，核與證
    人蔡連財於警詢、偵查之證述情節相符，並有高雄市政府警
    察局鳳山分局道路交通事故現場圖、道路交通事故調查報告
    表㈠、㈡-1各1份、道路交通事故談話紀錄表2份及現場照片39
    張、被告袁榮華行車紀錄器畫面截圖及現場監視器畫面翻拍
    畫面合計6張、臺灣高雄地方檢察署檢察官勘驗筆錄、臺灣
    高雄地方檢察署相驗屍體證明書、高雄市政府交通局車輛行
    車事故鑑定委員會鑑定意見書、警員李政益製作之職務報告
    暨檢附扣案被告袁榮華行車紀錄器（具GPS測速功能）操作
    翻拍畫面與畫面截圖共6張在卷可稽，足認被告之自白與事
    實相符。
二、按行車速度，依速限標誌或標線之規定，無速限標誌或標線
    者，行車時速不得超過50公里；汽車行駛時，駕駛人應注意
    車前狀況及兩車並行之間隔，並隨時採取必要之安全措施，
    不得在道路上蛇行，或以其他危險方式駕車，道路交通安全
    規則第93條第1項第1款、第94條第3項分別定有明文。查：
    被告考領有普通小型車駕駛執照，有證號查詢汽車駕駛人資
    料1份存卷可查（見相卷第45頁），對上述規定，不能諉為
    不知；而當時天候晴、日間自然光線、柏油路面、路面乾燥
    、無缺陷、無障礙物、視距良好；當地限速時速50公里等情
    ，亦有道路交通事故調查報告表㈠在卷可憑，客觀上並無不
    能注意之情事；然由警員李政益製作之職務報告暨檢附扣案
    被告袁榮華行車紀錄器（具GPS測速功能）操作翻拍畫面及
    前揭勘驗筆錄（見偵卷第35頁至第43頁、第65頁至第66頁）
    ，可知被告當時時速約58公里，已逾時速50公里之限速，導
    致見前方之蔡陳麗雪闖紅燈時，閃避不及，致生本件交通事
    故，應有過失。又本件送高雄市政府交通局車輛行車事故鑑
    定委員會鑑定，同認為：「袁榮華：超速，為肇事次因。」
    ，有高雄市政府交通局車輛行車事故鑑定委員會高市車鑑字
    第11170167300號函暨第00000000號鑑定意見書在卷可考（
    見偵卷第49頁至第52頁）。
三、再者，蔡陳麗雪確因此次車禍所受之傷勢導致死亡乙節，有
    上開相驗屍體證明書1份在卷足憑，堪認被告之過失行為與
    蔡陳麗雪死亡之結果間，具有相當因果關係。故本案事證明
    確，被告上開犯行洵堪認定。
四、至蔡陳麗雪騎乘機車行至上揭路口時，亦疏於注意遵守號誌
    規定，即貿然闖越紅燈，以致肇事，而違反道路交通安全規
    則第90條第1項、道路交通標誌標線號誌設置規則第206條第
    5項第1款，對於本件車禍亦有過失，且高雄市政府交通局車
    輛行車事故鑑定委員會，亦認為：「蔡陳麗雪闖紅燈，為肇
    事主因。」，有前揭鑑定委員會函及鑑定意見書可參。顯見
    被告與蔡陳麗雪對上開車禍肇事均有過失。然蔡陳麗雪對於
    本件車禍之發生雖與有過失，仍無法解免被告過失之責，自
    應依法論科。 　　
參、論罪科刑：
一、核被告袁榮華所為，係犯刑法第276條之過失致人於死罪。
二、被告於肇事後，親自報案並報明肇事人姓名，處理人員前往
    現場處理時在場，並當場承認為肇事人乙節，有高雄市政府
    警察局道路交通事故肇事人自首情形紀錄表附卷可憑（見相
    卷第67頁），被告之行為合於自首要件，依刑法第62條前段
    之規定，減輕其刑。
三、本院審酌被告駕車理應遵守交通安全規則，以維自身及使用
    道路之人、車安全，竟超速行駛且未注意車前狀況，與闖紅
    燈之蔡陳麗雪發生碰撞，致蔡陳麗雪死亡，被告之行為可議
    。另被告曾有過失傷害之素行，有臺灣高等法院被告前案紀
    錄表1份存卷可查。惟考量被告坦承犯行，且本件車禍被告
    應負之責任為肇事次因，超速約8公里之過失程度；兼衡以
    被告於警詢時自述之智識程度、家庭經濟狀況，及公訴檢察
    官請求從重量刑等一切情況，量處如主文所示之刑。
據上論斷，應依刑事訴訟法第273條之1第1項、第299條第1項前
段，刑法第276條、第62條前段，刑法施行法第1條之1第1項，判
決如主文。
本案經檢察官余彬誠提起公訴，檢察官范文欽到庭執行職務。
中　　華　　民　　國　　111 　年　　7 　　月　　7 　　日
                  刑事第五庭  法  官   陳川傑
以上正本證明與原本無異。
如不服本判決應於收受本判決送達後20日內向本院提出上訴書狀
，並應敘述具體理由。其未敘述上訴理由者，應於上訴期間屆滿
後20日內向本院補提理由書狀（均須按他造當事人之人數附繕本
）「切勿逕送上級法院」。
中　　華　　民　　國　　111 　年　　7 　　月　　7 　　日
                              書記官   黃挺豪
附錄本件論罪科刑之法條全文：
中華民國刑法第276條
因過失致人於死者，處5年以下有期徒刑、拘役或50萬元以下罰
金。